臺灣高等法院刑事裁定
109年度聲字第5090號
聲 請 人即  
選任辯護人  呂紹宏律師
            吳益群律師
被      告  黃耀南




上列聲請人等因被告違反證券交易法案件（本院109年度金上訴
字第17號），聲請交付法庭錄音光碟，本院裁定如下：
    主  文
聲請人於繳納相關費用後，准予交付本院109年度金上訴字第17
號案件於民國109年12月16日審判期日之法庭錄音光碟，並禁止
再行轉拷利用。
    理  由
一、聲請意旨略以：聲請人呂紹宏律師、吳益群律師均為鈞院10
    9年度金上訴字第17號被告黃耀南之選任辯護人。該案於鈞
    院審理中，證人王世屏曾於民國109年12月16日審理期日至
    鈞院作證，其證詞對本案事實之釐清至為關鍵。爰聲請交付
    109年12月16日審判期日之法庭錄音光碟等語。
二、按當事人及依法得聲請閱覽卷宗之人，因主張或維護其法律
    上利益，得於開庭翌日起至裁判確定後6個月內，繳納費用
    聲請法院許可交付法庭錄音或錄影內容，法院組織法第90條
    之1第1項前段定有明文。又配合法院組織法前開規定，「法
    庭錄音及其利用保存辦法」於104年8月7日修正為「法庭錄
    音錄影及其利用保存辦法」，其第8條第1項、第2項亦已規
    定「當事人及依法得聲請閱覽卷宗之人，因主張或維護其法
    律上利益，聲請交付法庭錄音或錄影內容時，應敘明理由，
    由法院為許可與否之裁定」、「法院受理前項聲請，如認符
    合聲請人要件，並在聲請期間內提出，且就所主張或維護法
    律上之利益已敘明者，除法令另有排除規定外，應予許可」
    等情甚明。
三、經查，聲請人2人為被告之選任辯護人，有刑事委任狀在卷
    可稽，依刑事訴訟法第33條第1項規定，為依法得聲請閱覽
    卷宗之人，且本案尚未裁判，合於聲請期間，聲請人復已敘
    明其所主張及維護之法律上利益，亦無依法令得不予許可或
    限制閱覽、抄錄或攝影卷內文書之情形，故本件聲請為有理
    由，應准許聲請人於繳納相關費用後，交付本院109年度金
    上訴字第17號109年12月16日審判程序之法庭錄音光碟。另
    依法院辦理聲請交付法庭錄音錄影內容應行注意事項第6條
    規定，禁止聲請人再行轉拷利用，並請遵守法庭錄音錄影及
    其利用保存辦法第8條第4項規定，就取得之錄音內容，不得
    散布、公開播送，或為非正當目的使用。
據上論斷，依刑事訴訟法第220 條，裁定如主文。
中　　華　　民　　國　　110 　年　　1 　　月　　11　　日
                  刑事第二十四庭審判長法　官  陳德民
                                      法　官  葉力旗
                                      法　官  紀凱峰
以上正本證明與原本無異。
如不服本裁定，應於裁定送達後5日內向本院提出抗告狀。
                                      書記官  嚴昌榮
中　　華　　民　　國　　110 　年　　1 　　月　　11　　日